# 同一控制下派生分立企业合并报表编制是否可将期初至分立日利润表纳入合并

提问人：huolyl 时间：2016-03-01 21:18:34
请教陈版主及各位老师：
A公司是集团公司，因为战略需求，于 2015 年6.30日派生分立B公司，并将集团下优质子公司注入B公司，并约定由派生的B公司享有各子公司期初至分立日的利润，存续公司A承接集团负债，A与B同受C公司控制。由于B公司成立日为 2015 年 6 月，在编制 2015 年合并报表时B公司是否应将子公司 2015 年1-6月利润表纳入合并范围？如只合并7-12月利润表，由于分立时约定1-6月利润归属于B公司，该部分利润在B公司合并报表应反应在什么地方？谢谢

回答人：chenyiwei
一般理解，同一控制下合并的合并报表编制最早只能追溯到合并方（B）的成立日，所以B的本年度合并利润表只能从其成立日开始编制，即包含B公司自身及注入的各子公司 7 ～ 12 月的利润表。分立时约定1-6月利润归属于B公司，由此导致B公司享有更多的净资产，在B的个别报表和合并报表中都作为增加资本公积处理。

提问人：huolyl 时间：2016-03-05 20:54:36
那请问陈版，假设存续A公司长投为 1 亿，子公司上年合并净资产为1.1亿，子公司1-6月份利润为 1000 万，分立时将A公司所有子公司剥离给B公司，在单体报表层面分立时减少子公司的分录为： 借：实收资本 1 亿 贷：长期股权投资 1 亿 在编制存续公司A公司的合并报表的时候，期末利润表还原归属于A公司1-6月利润分录为： 借：资本公积 1000 万 贷：利润表项目 1000 万 那请问在A公司合并报表层面，权益表为保证期初与上年一致，应贷：期初未分配利润 1.1亿 借方科目应该是什么？

回答人：chenyiwei
这应该也就是将上年度抵销分录延续下来，请参考上年末抵销分录的编制方法延续编制本年年初数的抵销分录。

提问人：huolyl 时间：2016-03-07 17:22:42
上年存续公司是有长投的，用长投抵消净资产编制的年初抵消分录，但是在年末存续公司已经没有了长投，为使权益变动表与上年接上需要贷：期初未分配利润 借方没有长投可以抵消，是否应该在将抵消分录列示在未分配利润其他减少项目。

回答人：chenyiwei
关于丧失控制权当年如何编制合并报表的问题，本版面已经讨论过很多，建议先搜索一下之前的讨论。你这个问题和个人的操作习惯也有关系。